【裁判字號】    95,易,725
【裁判日期】    950530
【裁判案由】    竊盜
【裁判全文】
台灣板橋地方法院刑事判決               95年度易字第725號
公  訴  人  臺灣板橋地方法院檢察署檢察官
被      告  甲○○
上列被告因竊盜案件，經檢察官提起公訴（九十五年度偵字第六
五九０號），本院裁定改用簡式審判程序，判決如下：
    主  文
甲○○攜帶兇器竊盜，累犯，處有期徒刑捌月。
    事  實
一、甲○○前有多次違反麻醉藥品管理條例、毒品危害防制條例
    等案件，其中於民國八十八年間，因違反毒品危害防制條例
    案件，經本院於八十八年十二月九日以八十八年度易字第三
    八九三號判決，判處有期徒刑七月確定，於九十年五月十日
    執行完畢，同年月十一日出監。又於九十一年間，因違反毒
    品危害防制條例案件，經本院於九十一年十一月二十九日以
    九十一年度訴字第一八六八號判決，判處有期徒刑七月確定
    ，於九十三年八月四日縮刑期滿，同年月五日出監（以上構
    成累犯）。另於九十四年間，因違反毒品危害條例案件，經
    本院於九十四年十一月三十日以九十四年度易字第一三六一
    號判決，判處有期徒刑五月，如易科罰金，以三百元折算一
    日確定，於九十五年三月二十日易科罰金執行完畢（於本案
    不構成累犯）。詎猶不知悔改，基於意圖為自己不法所有之
    犯意，於九十四年十月二十三日上午九時二十分許，在台北
    縣三重市○○路、仁愛路口處，持其所有、客觀上可對人之
    生命、身體、安全構成威脅，而足供兇器使用之螺絲起子一
    支，將乙○○所有車號三Ｂ－一四五七號自用小客車門鎖撬
    開後，侵入車內竊取高爾夫球竿一組及廠牌為OKWAP 之行動
    電話一支得手。嗣經警員在車內採集指紋，經比對結果與甲
    ○○之指紋相符而循線查獲。
二、案經臺北縣政府警察局三重分局報請臺灣板橋地方法院檢察
    署檢察官偵查起訴。
    理  由
一、按除被告所犯為死刑、無期徒刑、最輕本刑為三年以上有期
    徒刑之罪或高等法院管轄第一審案件者外，於第一次審判期
    日前之準備程序進行中，被告先就被訴事實為有罪之陳述時
    ，審判長得告知被告簡式審判程序之旨，並聽取當事人、代
    理人、辯護人及輔佐人之意見後，裁定進行簡式審判程序，
    刑事訴訟法第二百七十三條之一第一項定有明文。經核本件
    被告甲○○所犯係死刑、無期徒刑、最輕本刑為三年以上有
    期徒刑以外之罪，其於準備程序中就被訴事實為有罪之陳述
    ，經法官告知簡式審判程序之旨，並聽取公訴人、被告之意
    見後，本院爰依首揭規定，合議裁定由受命法官獨任進行簡
    式審判程序，合先敘明。
二、右揭犯罪事實，業據被告甲○○於警詢、偵訊及本院審理中
    均坦承不諱，核與告訴人乙○○於警詢中證述之情節相符〔
    見臺灣板橋地方法院檢察署九十五年度偵字第六五九０號偵
    查卷宗第十頁〕，復有臺北縣政府警察局三重分局搜索扣押
    筆錄、扣押物品目錄表及贓物認領保管單各一份〔見上開偵
    查卷宗第十四至十九頁〕、照片七幀〔見上開偵查卷宗第三
    十三至三十六頁〕在卷可參。又警員在車內採集指紋，經比
    對結果與被告之指紋相符，此有內政部警政署刑事警察局九
    十四年十一月二十三日刑紋字第０九四０一七七一五五號鑑
    驗書一份附卷可稽，足徵被告之任意性自白確與事實相符。
    又被告犯本案所用之螺絲起子一支，雖未扣案，惟被告先後
    於警詢、檢察官訊問及本院審理時均自白持螺絲起子犯案，
    衡諸被害人車輛車門遭撬開之情，被告上開自白應可採信。
    本件事證明確，被告竊盜犯行堪以認定，應依法論科。
三、按刑法第三百二十一條第一項第三款之攜帶兇器竊盜罪，係
    以行為人攜帶兇器為其加重條件，此所謂兇器，其種類並無
    限制，凡客觀上可對人之生命、身體、安全構成威脅，具有
    危險性之兇器均屬之，且只需行竊時攜帶此種具有危險性之
    兇器為已足，並不以攜帶之初有行兇之意圖為必要，最高法
    院七十九年度臺上字第五二五三號判決可資參照。又查螺絲
    起子，係質地堅硬之鐵器，若持上開螺絲起子用以揮擊，顯
    足以傷害人之生命或身體，客觀上具有一定之危險性，應屬
    刑法第三百二十一條第一項第三款所定之兇器無疑。核被告
    所為，係犯刑法第三百二十一條第一項第三款之攜帶兇器竊
    盜罪。又被告有前揭事實欄所述之論罪科刑及執行情形，有
    臺灣高等法院被告前案紀錄表一份在卷可按，其於有期徒刑
    執行完畢五年以內再犯本件有期徒刑以上之罪，為累犯，應
    依刑法第四十七條之規定，加重其刑。爰審酌被告素行不佳
    、智識程度，犯罪之動機、目的、手段、所竊取之財物價值
    ，對被害人所造成之損害及事後坦承犯行，犯罪後態度尚稱
    良好等一切情狀，量處如主文所示之刑，以示懲儆。
四、被告甲○○犯本罪所用之螺絲起子一支，並未扣案，且被告
    供稱業已丟棄滅失〔見本院九十五年五月十六日訊問筆錄〕
    ，為免將來執行之困難，爰不宣告沒收，附此敘明。
據上論斷，應依刑事訴訟法第二百七十三條之一第一項、第二百
九十九條第一項前段，刑法第三百二十一條第一項第三款、第四
十七條，判決如主文。
本案經檢察官曾文鐘到庭執行職務。
中    華    民    國    95    年    5     月    30    日
                  刑事第十庭  法  官  侯志融
以上正本證明與原本無異
如不服本判決應於送達後十日內向本院提出上訴狀
                              書記官  張玉如
中    華    民    國    95    年    5    月     30    日
附錄本案論罪科刑法條全文：
刑法第三百二十一條：
犯竊盜罪而有左列情形之一者，處六月以上、五年以下有期徒刑
：
一  於夜間侵入住宅或有人居住之建築物、船艦或隱匿其內而犯
    之者。
二  毀越門扇、牆垣或其他安全設備而犯之者。
三  攜帶兇器而犯之者。
四  結夥3人以上而犯之者。
五  乘火災、水災或其他災害之際而犯之者。
六  在車站或埠頭而犯之者。
前項之未遂犯罰之。


司法院資訊處製作；財團法人民間司法改革基金會備份。
